# 请教陈版：专项应付款

提问人：跨度防护 时间：2019-07-28 23:31:10
请教陈版：房产租赁企业是否必须计提维修基金并计入专项应付款？还是其他应付款？如需计提（ 1 ）比例如何选取？（ 2 ）准则有规定吗？如不需计提，2017 年有计提，经董事会决议， 2018 年可以不计提吗，不计提的话政策就不连续了。

回答人：chenyiwei
没有规定需计提维修基金，并且，如果计提，则所确认的专项应付款或者其他应付款不符合负债的定义和确认条件，是不恰当的。前期计提的维修基金应予以冲回处理。